臺灣高等法院刑事判決
110年度上更一字第13號
上  訴  人  臺灣基隆地方檢察署檢察官
被      告  陳登煌


選任辯護人  謝憲愷  律師
            朱駿宏  律師       
            張瑜文  律師
上列上訴人因被告犯洗錢防制法等案件，不服臺灣基隆地方法院
107年度易字第392號，中華民國107年11月13日第一審判決（起
訴案號：臺灣基隆地方檢察署107年度偵字第3074、3385、3712
號；併辦案號：臺灣基隆地方檢察署107年度偵字第3977、4140
、4196、4396、4830、4841、6599號、臺灣雲林地方檢察署107
年度偵字第4996號、臺灣臺北地方檢察署107年度偵字第27967號
、臺灣新北地方檢察署107年度偵字第38075號、臺灣高雄地方檢
察署107年度偵字第15948號）提起上訴，判決後，經最高法院發
回更審，判決如下：
    主    文
原判決撤銷。
丑○○幫助犯洗錢防制法第十四條第一項一般洗錢罪，處有期徒刑
叁月，併科罰金新臺幣貳萬元，罰金如易服勞役，以新臺幣壹仟
元折算壹日。
    犯罪事實
一、丑○○基於幫助詐欺取財及幫助洗錢之不確定故意，民國
　　107年4月23日前某日，將其臺北富邦商業銀行000-00000000
    0000帳號、華南商業銀行000-000000000000帳號及國泰世華
    商業銀行000-000000000000帳號存摺、提款卡與密碼，交給
    年籍不詳成年人（現有證據尚不足以證明屬於3人以上犯罪
    集團）幫助他人犯罪使用，並經收取上述3帳戶存摺、金融
    卡及密碼之人意圖為自己不法所有，基於詐欺取財、洗錢犯
    意，於附表一至四所示時間、手法，致各被害人陷於錯誤，
    而分別匯款，隨即遭提領，以此方式掩飾、隱匿詐欺犯罪所
    得本質、來源及去向。被害人匯款後察覺受騙，報警，因而
    查獲。
二、案經宜蘭縣政府警察局礁溪分局報請臺灣宜蘭地方檢察署呈
    請臺灣高等檢察署檢察長令轉臺灣基隆地方檢察署檢察官偵
    查起訴及新北市政府警察局蘆洲分局報請臺灣基隆地方檢察
    署檢察官偵查；臺北市政府警察局大安分局報請臺灣臺北地
    方檢察署呈請臺灣高等檢察署檢察長令轉臺灣基隆地方檢察
    署檢察官偵查；雲林縣警察局北港分局報請臺灣雲林檢察署
    檢察官偵查，移送臺灣基隆地方檢察署檢察官併辦；高雄市
    政府警察局小港分局報請臺灣高雄地方檢察署檢察官偵查，
    移送臺灣基隆地方檢察署檢察官併辦及高雄市政府警察局仁
    武分局、新北市政府警察局瑞芳分局分別報請臺灣基隆地方
    檢察署檢察官移送併辦；新北市政府警察局板橋分局報請臺
    灣新北地方檢察署檢察官偵查，移送臺灣基隆地方檢察署檢
    察官併辦；新北市政府警察局中和分局報請臺灣新北地方檢
    察署檢察官偵查，移送基隆地方檢察署檢察官併案審理。
    理    由
一、證據能力：
(一)被告以外之人於審判外之陳述，雖不符前4條規定，而當事
    人於審判程序同意作為證據，法院審酌該言詞或書面陳述作
    成之情況，認為適當者，得為證據。當事人、代理人或辯護
    人於法院調查證據時，知有第159條第1項不得為證據之情形
    ，而未於言詞辯論終結前聲明異議者，視為有前項同意。刑
    事訴訟法第159條之5第1項、第2項明文規定。被告以外之證
    人於警詢、偵查之證述，經法踐行調查證據程序，檢察官、
    被告及辯護人均知有該證詞，而不爭執各項證據之證據能力
    ，且未於言詞辯論終結前聲明異議，審酌證人筆錄作成之情
    況，並無在非自由意志情況下所為陳述，認為適當，依刑事
    訴訟法第159條之5第2項規定，具有證據能力。
(二)其餘憑以認定被告犯罪事實之非供述證據，查無違反法定程
    序取得之事實，依同法第158條之4規定反面解釋，均有證據
    能力。
二、被告坦承申辦上述3銀行帳戶；但否認幫助詐欺、幫助洗錢
    ，辯解略稱：與人合夥創業，107年4月18日前往華南銀行、
    富邦銀行補發存摺，唯恐忘記，所以將提款卡密碼均改成相
    同密碼，並寫在紙條上，將3本存摺放在一起，之後遺失了
    。並無幫助詐欺、幫助洗錢犯意。
三、認定犯罪事實所憑證據及理由：
(一)被告坦承上述3銀行帳戶之申辦及補發等事實，並有華南商
    業銀行股份有限公司107年5月17日營清字第1070041341號函
    、開戶資料及交易明細、臺北富邦商業銀行107年5月15日北
    富銀基隆字第1070000013號函、帳戶資料、107年5月25日北
    富銀基隆字第1070000017號函（含開戶人基本資料、106年1
    1月份至107年4月份交易明細）107年9月10日北富銀基隆字
    第1070000038號函、開戶資料及交易明細、臺北富邦商業銀
    行股份有限公司基隆分行107年10月16日北富銀基隆字第107
    0000043號函及附件（含丑○○開戶資料、開戶以來所有交易
    明細、存摺掛失紀錄、國泰世華商業銀行107年8月14日(107
    )國世北桃園字第96號函、交易明細、107年9月27日(107)國
    世北桃園字第111號函、開戶基本資料及交易明細可憑（偵3
    385號卷第8至16頁；偵4196號卷第8至9頁；偵3074號卷第23
    至25頁；偵38075號卷第17至21頁；偵5247號卷第19至43頁
    ；原審卷第49至71、131至140頁）
(二)附表一至四被害人分別受詐騙、滙款及遭提領一空等事實，
    均經被害人指述綦詳，且有上述3銀行帳戶交易明細資料、
    各被害人交易明細、LINE對話紀錄截圖可證（附表一至四「
    證據欄」）被告申辦之上述銀行帳戶，已遭年籍不詳成年人
    使用，供被害人匯入詐騙款項，可以認定。　　
(三)被告辯解不可採信之論斷：
  ⒈107年5月10日被告於警詢供稱：「因做分帳管理，所以在
　　107年4月18日去華南銀行基隆分行及臺北富邦銀行基隆分行
    申請網路銀行，而華南、臺北富邦的帳戶在4月18日晚上利
    用網路銀行測試還正常，國泰世華大概3月底還有使用提款
    卡，之前比較沒有在使用，所以華南、富邦提款卡放在家裡
    ，國泰提款卡放口袋，3本存摺都放包包，後來在4月23日晚
    上又登入華南、臺北富邦的網路銀行，發現帳戶異常，才發
    覺華南、富邦及國泰世華的存摺及提款卡都不見了。」（偵
    12580號卷第8頁反面至9頁）107年7月13日警詢則稱：「臺
    北富邦銀行的存摺及提款卡遺失，我在107年4月17日去臺北
    富邦銀行基隆分行辦理變更密碼、存摺補發，做為創業分帳
    管理用，後來就把存摺、提款卡放在包包的前側，而提款卡
    的密碼有寫在存摺上面。」（小港分局刑案卷第2至3頁）於
    原審供稱：「因創業要分帳管理，所以107年4月18日去華南
    銀行基隆分行、臺北富邦銀行基隆分行補發存摺、因為之前
    存摺遺失了，補發存摺後就放在包包內，沒有拿出來，並且
    把存摺、提款卡放在一起，且把密碼變更成相同密碼，寫在
    紙上和存摺放在一起。」（原審卷第83至85頁）前後供述不
    一，顯然是臨訟編造。
  ⒉被告供稱：「一起創業的合夥人有7人，為了要將3帳戶的帳
    號告知合夥人，所以補發存摺，讓他們能將款項匯入帳戶內
    ，不過，款項是要匯到同一個帳戶內，再由我提領出來，存
    到另外2個帳戶，由我統一管理、分類，這是我個人的規劃
    ；我只有跟合夥人提到需要有1個帳戶可以統一管理。」（
    原審卷第84頁）可認被告為了「創業分帳管理」需用到上述
    3個帳戶，此計劃、構思，僅被告一人知悉，並未與其他合
    夥人商量，未徵得其等同意。則被告大費周章前往銀行補發
    存摺，為分帳管理需用3個帳戶，卻要求合夥人將款項匯入
    同一帳戶，不僅矛盾，且違反常情事理；尤其將被告統一管
    理、保管的3帳戶提款卡，可記憶的密碼，變更為不熟悉、
    易忘，因而必須另外寫在紙上或存摺上的舉動，更是反常、
    不合理。　　
　⒊被告自稱從事APP軟體設計，先補發存摺、統一密碼，因為未
    來可能由合夥人保管（原審卷第84頁反面至85頁）足認被告
    具有智識程度、思慮縝密，知悉金融帳戶是理財重要工具，
    財產、信用表徵，應妥善保存於特定處所；然查，上述3帳
    戶之交易明細顯示（偵3385號卷第8至16頁，偵3074號卷第2
    3至25頁，偵4196號卷第8至9頁，原審卷第49至71、131至14
    0頁）台北富邦銀行帳戶於104年10月之後，未再使用，餘額
    僅新台幣(下同)「6元」；華南銀行帳戶，101月12月以後，
    即未使用，餘額「88元」；國泰世華銀行帳戶於107年4月23
    日被害人匯款之前，餘額僅「40元」（偵4196號卷第9頁）
    顯然並無將3帳戶存摺連同提款卡一直隨時攜帶之必要。如
    此之交易紀錄與實務上此類詐欺案件，帳戶所有人先將帳戶
    提領一空，才交給他人使用，然後經詐欺行為人以小額測試
    該帳戶可否正常運作之實務經驗相符。　　
  ⒋附表各被害人受騙後，匯入被告3帳戶的款項均立即提領一空
    ，有交易明細可證。足證詐欺行為人精準確實掌握此3帳戶
    ，確信3帳戶不致被所有人隨時辦理掛失止付或提款。  
(四)被告具有一定智識之成年人，大學畢業，從事APP開發，並
    非毫無社會經驗，可認知悉存摺、提款卡等攸關個人財產物
    件，若淪落於不明之人手中，極易被利用成為實行與財產有
    關的犯罪工具，竟容任不詳之人取得並使用上述提款卡、密
    碼。被告具有幫助他人犯詐欺取財及洗錢罪之不確定犯意與
    犯行，事證明確，可以認定，應依法論科。
四、論罪
(一)依檢察官所提證據，尚不足以證明被告是以自己實施詐欺取
    財之犯意或與他人具有詐欺取財犯意聯絡或直接參與分擔詐
    欺取財犯罪構成要件行為，應認尚屬幫助犯。
(二)最高法院108年度台上字第3101號判決依大法庭109年12月16
    日裁定之法律意見，認為：⒈一般洗錢罪與特定犯罪構成要
    件不同，特定犯罪只是洗錢行為「不法原因的聯結」而非該
    罪構成要件行為。只要實行洗錢行為，在後續因果歷程可以
    實現掩飾、隱匿特定犯罪所得的效果，即成立一般洗錢罪，
    並不以「特定犯罪已發生」或「特定犯罪所得已產生」為必
    要。⒉洗錢防制法第2條修正立法說明第4點敘明該條第3款洗
    錢行為之判斷重點不以「明知」為限；況且，洗錢防制法第
    2條之洗錢構成要件並無「明知」的要件，解釋上並應包含
    不確定故意（未必故意或間接故意）。⒊行為人提供金融帳
    戶提款卡及密碼給不認識之人，非屬洗錢防制法第2條所稱
    洗錢行為，不成立同法第14條第1項一般洗錢罪正犯；特定
    犯罪之正犯實行特定犯罪之後，為掩飾、隱匿犯罪所得財物
    去向及所在，而令被害人將款項轉入其所持有、使用之他人
    金融帳戶，並由該特定犯罪正犯前往提領其犯罪所得款項得
    手，已造成金流斷點，符合掩飾、隱匿的要件，該特定犯罪
    正犯併成立一般洗錢罪正犯；提供金融帳戶之行為人提供帳
    戶提款卡及密碼，以利洗錢，應論以一般洗錢罪幫助犯。核
    被告所為，係犯刑法第30條第1項前段、第339條第1項幫助
    犯詐欺取財罪；刑法第30條第1項前段、洗錢防制法第14條
    第1項幫助一般洗錢罪。
(三)被告提供帳戶的行為，同時觸犯2罪名，想像競合犯，依刑
    法第55條規定，從一重之幫助一般洗錢罪處斷，並依刑法第
    30條第2項規定，減輕其刑。　
(四)附表一編號③至⑪及附表二至四各犯行雖未經起訴，因與附表
    一編號①、②起訴部分，具有前述想像競合犯裁判上一罪關係
    ，且經檢察官移送併案，應併予審理。
(五)詐欺行為人雖利用網際網路實行犯行；然而檢察官並未舉證
    被告交付帳戶之時，對於行為人將利用網際網路施用詐術的
    方式有所預見，尚難論以幫助犯刑法第339條之4第1項第3款
    (原判決誤載為第1款）加重詐欺取財罪。
五、撤銷改判及科刑審酌事由：
(一)原審認定被告觸犯幫助詐欺罪，予以論罪科刑，雖有論據；
    然查，１、原判決犯罪事實欄第9行，特別括弧註記「無證據
    證明為3人以上之犯罪集團」卻於判決理由均以「詐騙集團
    成員」描述行為人。２、原審未及審酌上訴審之併案犯罪事
    實。３、雖然檢察官上訴仍主張被告應併成立洗錢防制法第1
    4條第1項之洗錢罪正犯，並無理由；然而原判決認定被告僅
    成立幫助詐欺罪，併構成撤銷理由，因此撤銷改判。
(二)審酌被告所為使得無辜之人受騙而財產受損，增加被害人尋
    求救濟的困難，助長詐騙風氣，並使行為人得以隱藏身分，
    逃避追緝，危害社會秩序及正常交易安全，影響層面廣泛。
    犯後雖然否認犯行，但已與告訴人辛○○、丁○○、甲○○、辰○○
    、乙○○及癸○○調解成立，允諾賠償損害，並將被害人丙○○遭
    詐騙之3千元匯還丙○○，有原審調解筆錄、原審法院公務電
    話紀錄及中國信託銀行自動櫃員機交易明細表可憑（原審卷
    第77至78、155至156、143、179至第181頁）尚具有減少損
    害的誠意。參酌被告自述大學畢業，從事APP開發，平均月
    收入6、7萬、須扶養父母、幼兒及其素行等一切情狀，量處
    如主文第2項所示得易服社會勞動之刑，並就罰金刑部分諭
    知易服勞役折算標準。
(三)被告幫助他人實行詐欺犯行，檢察官並未舉證被告獲有犯罪
    所得，無從宣告沒收、追徵。
據上論斷，依刑事訴訟法第369條第1項前段、第364條、第299條
第1項前段，洗錢防制法第14條第1項，刑法第11條、第30條第1
項前段、第2項、第339條第1項、第55條、第42條第3項前段，刑
法施行法第1條之1第1項，判決如主文。
本案經檢察官唐道發提起公訴，檢察官林伯宇提起上訴，檢察官
李吉祥到庭執行職務。
中　　華　　民　　國　　110 　年　　4 　　月　　28　　日
    　　　　　　　　　刑事第二庭審判長法　官  周盈文
　　    　　　　　　　　　　　　　　  法　官  錢建榮
      　　　　　　　　　　　　　　　  法　官  郭豫珍
以上正本證明與原本無異。
如不服本判決，應於收受送達後20日內向本院提出上訴書狀，其
未敘述上訴之理由者並得於提起上訴後20日內向本院補提理由書
（均須按他造當事人之人數附繕本）「切勿逕送上級法院」。
                                      書記官  葉書豪
中　　華　　民　　國　　110 　年　　4 　　月　　28　　日
附錄：本案論罪科刑法條全文　　　　　　　　　　　　　　　
洗錢防制法第2條
本法所稱洗錢，指下列行為：
一、意圖掩飾或隱匿特定犯罪所得來源，或使他人逃避刑事追訴
    ，而移轉或變更特定犯罪所得。
二、掩飾或隱匿特定犯罪所得之本質、來源、去向、所在、所有
    權、處分權或其他權益者。
三、收受、持有或使用他人之特定犯罪所得。
洗錢防制法第14條
有第二條各款所列洗錢行為者，處7年以下有期徒刑，併科新臺
幣5百萬元以下罰金。
前項之未遂犯罰之。
前二項情形，不得科以超過其特定犯罪所定最重本刑之刑。
刑法第339條
意圖為自己或第三人不法之所有，以詐術使人將本人或第三人之
物交付者，處5年以下有期徒刑、拘役或科或併科50萬元以下罰
金。
以前項方法得財產上不法之利益或使第三人得之者，亦同。
前二項之未遂犯罰之。
刑法第30條
幫助他人實行犯罪行為者，為幫助犯。雖他人不知幫助之情者，
亦同。
幫助犯之處罰，得按正犯之刑減輕之。

附表一犯罪事實及證據
編號 被害人       詐騙方式 匯款時間及金額   匯款帳戶           證據  ① 辛○○ 行為人在PCHOME拍賣網站佯稱拍賣包包，辛○○於107年4月23日凌晨2 時上網瀏覽，以2萬7千元下標並以LINE通訊軟體聯繫交易事由，致辛○○陷於錯誤，匯款於丑○○帳戶。 107年4月23日下午3時22分許 2萬7千元 華南商業銀行帳戶 ⒈被告丑○○於警詢、偵查中之供述（107 年度偵字第3385號卷第3 頁至第4頁、第45頁至第46頁；臺灣臺北地方檢察署107 年度偵字第12580 號卷第7頁反面至第9 頁；台南市政府警察局永康分局刑案偵查卷第2 頁至第4 頁；107 年度偵字第4841號卷第5 頁至第6 頁；臺灣宜蘭地方檢察署107 年度偵字第3074號卷第3 頁至第4 頁） ⒉告訴人辛○○於警詢之證述（107 年度偵字第3385號卷第19頁至第22頁） ⒊告訴人辛○○提供之LINE對話紀錄及網路轉帳證明（107年度偵字第3385號卷第29頁至第31頁） ⒋華南商業銀行股份有限公司總行107年5月17日營清字第1070041341號函、開戶資料及存款交易明細（107年度偵字第3385號卷第8 頁至第16頁）  ② 丁○○ 行為人在臉書網站張貼佯裝販賣AppleMacbook Pro15吋筆記型電腦，丁○○於107年4月23日上午10時50分許上網瀏覽，以LINE通訊軟體聯繫交易，致丁○○陷於錯誤，匯款於丑○○帳戶。 107年4月23日上午11時40分許 2萬80元 臺北富邦商業銀行帳戶 ⒈被告丑○○於警詢、偵查中之供述（107 年度偵字第3385號卷第45頁至第46頁；107 年度偵字第4396號卷第3 頁反面至第4 頁；臺灣臺北地方檢察署107 年度偵字第12580 號卷第7 頁反面至第9 頁；台南市政府警察局永康分局刑案偵查卷第2 頁至第4頁；高雄市政府警察局小港分局刑事案件偵查卷第2 頁至第4 頁；107 年度偵字第4841號卷第4 頁反面至第6 頁；107 年度偵字第4830號卷第3 頁反面至第4 頁；臺灣宜蘭地方檢察署107 年度偵字第3074號卷第3 頁至第4 頁；雲林縣警察局斗六分局刑事偵查卷第4 頁至第5頁；107 年度偵字第22715號卷第3 頁至第4 頁反面） ⒉告訴人丁○○於警詢之證述（臺灣宜蘭地方檢察署107 年度偵字第3074號卷第6 頁至第8 頁；臺灣新北地方檢察署107 年度偵字第22715 號卷第17頁至第18頁） ⒊臺北富邦商業銀行股份有限公司基隆分行107年5月15日北富銀基隆字第1070000013號函、開戶基本資料及帳戶資料、107年9月10日北富銀基隆字第1070000038號函、開戶資料、交易明細表（臺灣宜蘭地方檢察署107年度偵字第3074號卷第23頁至第25頁；原審卷第49頁至第71頁） ⒋臉書貼文、被害人轉帳紀錄及LINE對話截圖（臺灣新北地方檢察署107 年度偵字第22715 號卷第23頁至第30頁） ⒌臺北富邦商業銀行股份有限公司基隆分行107 年10月16日北富銀基隆字第1070000043號函、台北富邦商業銀行基隆分行帳戶開戶資料及自開戶迄今所有交易明細、存摺掛失紀錄（臺灣基隆地方檢察署107 年度偵字第5247號卷第19頁至第43頁）  ③ 癸○○ 行為人於Pchome網站刊登佯裝販賣「貴夫人」微電腦全自動製冰機訊息，癸○○於107年4月21日凌晨2 時許上網瀏覽，以LINE通訊軟體聯繫交易，致癸○○陷於錯誤，而匯款於丑○○帳戶。 107年4月23日上午10時54分許 4100元 臺北富邦商業銀行帳戶 ⒈被告丑○○於警詢、偵查中之供述（107 年度偵字第3385號卷第45頁至第46頁；107 年度偵字第4396號卷第3 頁反面至第4 頁；臺灣臺北地方檢察署107 年度偵字第12580 號卷第7 頁反面至第9 頁；台南市政府警察局永康分局刑案偵查卷第2 頁至第4頁；高雄市政府警察局小港分局刑事案件偵查卷第2 頁至第4 頁；107 年度偵字第4841號卷第4 頁反面至第6 頁；107 年度偵字第4830號卷第3 頁反面至第4 頁；臺灣宜蘭地方檢察署107 年度偵字第3074號卷第3 頁至第4 頁；雲林縣警察局斗六分局刑事偵查卷第4 頁至第5 頁） ⒉告訴人癸○○於警詢、偵查之證述（雲林縣警察局斗六分局刑案偵查卷第13頁至第15頁；臺灣雲林地方檢察署107 年度偵字第4996號卷第12頁） ⒊中國信託銀行自動櫃員機交易明細表、告訴人癸○○提供之LINE通訊軟體對話紀錄（雲林縣警察局斗六分局刑案偵查卷第21頁至第25頁）。 ⒋臺北富邦商業銀行股份有限公司基隆分行107年5月15日北富銀基隆字第1070000013號函、台北富邦商業銀行基隆分行帳戶開戶基本資料及帳戶資料、 　107年9月10日北富銀基隆字第1070000038號函、開戶資料、交易明細表（臺灣宜蘭地方檢察署107年度偵字第3074號卷第23頁至第25頁；原審卷第49頁至第71頁）  ④ 甲○○ 行為人在臉書網站張貼佯裝販賣AppleMacbook   Pro15吋筆記型電腦，甲○○於107年4月22日晚間11時許上網瀏覽，以LINE通訊軟體聯繫交易，致甲○○陷於錯誤，而匯款於丑○○帳戶。 107年4月23日上午10時49分許 2萬元 臺北富邦商業銀行帳戶 ⒈被告丑○○於警詢、偵查中之供述（107 年度偵字第3385號卷第45頁至第46頁；107 年度偵字第4396號卷第3 頁反面至第4 頁；臺灣臺北地方檢察署107 年度偵字第12580 號卷第7 頁反面至第9 頁；台南市政府警察局永康分局刑案偵查卷第2 頁至第4頁；高雄市政府警察局小港分局刑事案件偵查卷第2 頁至第4 頁；107 年度偵字第4841號卷第4 頁反面至第6 頁；107 年度偵字第4830號卷第3 頁反面至第4 頁；臺灣宜蘭地方檢察署107 年度偵字第3074號卷第3 頁至第4 頁；雲林縣警察局斗六分局刑事偵查卷第4 頁至第5頁） ⒉告訴人甲○○於警詢之證述（臺灣臺北地方檢察署107年度偵字第12580號卷第11頁） ⒊臺灣銀行自動櫃員機交易明細表（臺灣臺北地方檢察署107 年度偵字第12580號卷第21頁）。 ⒋臺北富邦商業銀行股份有限公司基隆分行107年5月15日北富銀基隆字第1070000013號函、台北富邦商業銀行基隆分行帳戶開戶基本資料及帳戶資料、 　107年9月10日北富銀基隆字第1070000038號函、開戶資料、交易明細表（臺灣宜蘭地方檢察署107年度偵字第3074號卷第23頁至第25頁；原審卷第49頁至第71頁）  ⑤ 辰○○ 行為人在臉書網站張貼佯裝販賣電腦訊息，辰○○於107年4月22日晚間6 時30分許上網瀏覽，陷於錯誤而匯款於丑○○帳戶。 107年4月23日晚間6時46分許 1萬7千元 華南商業銀行帳戶 ⒈被告丑○○於警詢、偵查中之供述（107 年度偵字第3385號卷第3 頁至第4頁、第45頁至第46頁；臺灣臺北地方檢察署107 年度偵字第12580 號卷第7頁反面至第9 頁；台南市政府警察局永康分局刑案偵查卷第2 頁至第4 頁；107 年度偵字第4841號卷第5 頁至第6 頁；臺灣宜蘭地方檢察署107 年度偵字第3074號卷第3 頁至第4 頁） ⒉告訴人辰○○於警詢之證述（台南市政府警察局永康分局刑案偵查卷第5 頁） ⒊遠東國際商業銀行自動櫃員機交易明細表（台南市政府警察局永康分局刑案偵查卷第6頁） ⒋華南商業銀行股份有限公司總行107年5月17日營清字第1070041341號函、華南商業銀行帳戶開戶資料及存款交易明細（107年度偵字第3385號卷第8 頁至第16頁）  ⑥ 乙○○ 行為人於PC商店街個人賣場網站刊登佯裝販賣「亞培親護奶粉」訊息，乙○○於107年4月14日晚間7 時19分許上網瀏覽，以 LINE通訊軟體聯繫交易，致陷於錯誤而匯款於丑○○帳戶。 ⑴107年4月23日下午4時29分許 　3萬元 國泰世華商業銀行帳戶 ⒈被告丑○○於警詢、偵查中之供述（107 年度偵字第3385號卷第45頁至第46頁；臺灣臺北地方檢察署107 年度偵字第12580 號卷第7 頁反面至第9 頁；台南市政府警察局永康分局刑案偵查卷第2 頁至第4 頁；北港分局刑案偵查卷第3 頁；107 年度偵字第4841號卷第5 頁至第6頁；臺灣宜蘭地方檢察署107 年度偵字第3074號卷第3 頁至第4 頁） ⒉告訴人乙○○於警詢、偵查之證述（北港分局刑案偵查卷第5 頁至第11頁；臺灣雲林地方檢察署107年度偵字第3828號卷第9頁） ⒊告訴人乙○○提供之郵政自動櫃員機交易明細表、彰化銀行存摺封面影本、存摺交易明細、帳戶交易明細、通訊軟體LIME對話紀錄（北港分局刑案偵查卷第27頁至第41頁）。 4.國泰世華商業銀行107年8月14日(107) 國世北桃園字第96號函、國泰世華商業銀行北桃園分行帳戶銀行對帳單、107 年9月27日（107）國世北桃園字第111 號函、開戶基本資料、交易明細（107年度偵字第4196號卷第8頁至第9頁；原審卷第131 頁至第140頁）    ⑵107年4月23日下午4時49分許 　3610元    ⑦ 寅○○ 行為人在臉書網站張貼佯裝販賣電視訊息，寅○○於107年4月21日上午8 時許上網瀏覽，以通訊軟體LINE聯繫交易，致陷於錯誤而匯款於丑○○帳戶。 107年4月23日上午11時許 1萬3千元 臺北富邦商業銀行帳戶 ⒈被告丑○○於警詢、偵查中之供述（107 年度偵字第3385號卷第45頁至第46頁；107 年度偵字第4396號卷第3 頁反面至第4 頁；臺灣臺北地方檢察署107 年度偵字第12580 號卷第7 頁反面至第9 頁；台南市政府警察局永康分局刑案偵查卷第2 頁至第4 頁；高雄市政府警察局小港分局刑事案件偵查卷第2 頁至第4 頁；107 年度偵字第4841號卷第4 頁反面至第6 頁；107 年度偵字第4830號卷第3 頁反面至第4 頁；臺灣宜蘭地方檢察署107 年度偵字第3074號卷第3 頁至第4 頁；雲林縣警察局斗六分局刑事偵查卷第4 頁至第5頁） ⒉告訴人寅○○於警詢之證述（107 年度偵字第4396號卷第5頁至第6頁） ⒊告訴人寅○○之中華郵政存摺封面影本、存摺交易明細影本、通訊軟體LIME對話紀錄（107年度偵字第4396號卷第27頁至第32頁）。 ⒋臺北富邦商業銀行股份有限公司基隆分行107年5月15日北富銀基隆字第1070000013號函、台北富邦商業銀行基隆分行帳戶開戶基本資料及帳戶資料、 　107年9月10日北富銀基隆字第1070000038號函、開戶資料、交易明細表（臺灣宜蘭地方檢察署107年度偵字第3074號卷第23頁至第25頁；原審卷第49頁至第71頁）  ⑧ 戊○○ 行為人在臉書網站張貼佯裝拍賣AppleMacbook Pro15吋筆記型電腦，戊○○於107年4月23日上午10時許上網瀏覽，以LINE通訊軟體聯繫交易，致陷於錯誤而匯款於丑○○帳戶。 107年4月23日 1萬元 臺北富邦商業銀行帳戶 ⒈被告丑○○於警詢、偵查中之供述（107 年度偵字第3385號卷第45頁至第46頁；107 年度偵字第4396號卷第3 頁反面至第4 頁；臺灣臺北地方檢察署107 年度偵字第12580 號卷第7 頁反面至第9 頁；台南市政府警察局永康分局刑案偵查卷第2 頁至第4 頁；高雄市政府警察局小港分局刑事案件偵查卷第2 頁至第4 頁；107 年度偵字第4841號卷第4 頁反面至第6 頁；107 年度偵字第4830號卷第3 頁反面至第4 頁；臺灣宜蘭地方檢察署107 年度偵字第3074號卷第3 頁至第4 頁；雲林縣警察局斗六分局刑事偵查卷第4 頁至第5頁） ⒉告訴人戊○○於警詢之證述（高雄市政府警察局小港分局刑事案件偵查卷第5頁） ⒊告訴人戊○○提供之網路ATM 轉帳證明、通訊軟體LIME對話紀錄（高雄市政府警察局小港分局刑事案件偵查卷第12頁至第13頁）。 ⒋臺北富邦商業銀行股份有限公司基隆分行107年5月15日北富銀基隆字第1070000013號函、台北富邦商業銀行基隆分行帳戶開戶基本資料及帳戶資料、 　107年9月10日北富銀基隆字第1070000038號函、開戶資料、交易明細表（臺灣宜蘭地方檢察署107年度偵字第3074號卷第23頁至第25頁；原審卷第49頁至第71頁）  ⑨ 丙○○ 行為人於Pchome網站刊登佯裝販賣美圖手機訊息，丙○○於107年4月21日下午1時43分許上網瀏覽後，以LINE通訊軟體聯繫交易，致陷於錯誤而匯款於丑○○帳戶。 107年4月23日下午1時39分許 3000元 臺北富邦商業銀行帳戶 ⒈被告丑○○於警詢、偵查中之供述（107 年度偵字第3385號卷第45頁至第46頁；107 年度偵字第4396號卷第3 頁反面至第4 頁；臺灣臺北地方檢察署107 年度偵字第12580 號卷第7 頁反面至第9 頁；台南市政府警察局永康分局刑案偵查卷第2 頁至第4 頁；高雄市政府警察局小港分局刑事案件偵查卷第2 頁至第4 頁；107 年度偵字第4841號卷第4 頁反面至第6 頁；107 年度偵字第4830號卷第3 頁反面至第4 頁；臺灣宜蘭地方檢察署107 年度偵字第3074號卷第3 頁至第第4頁；雲林縣警察局斗六分局刑事偵查卷第4 頁至第5頁） ⒉告訴人丙○○於警詢之證述（107 年度偵字第4841號卷第8頁） ⒊郵政自動櫃員機交易明細表（107年度偵字第4841號卷第10頁） ⒋臺北富邦商業銀行股份有限公司基隆分行107年5月15日北富銀基隆字第1070000013號函、台北富邦商業銀行基隆分行帳戶開戶基本資料及帳戶資料、 　107年9月10日北富銀基隆字第1070000038號函、開戶資料及交易明細表（臺灣宜蘭地方檢察署107年度偵字第3074號卷第23頁至第25頁；原審卷第49頁至第71頁）  ⑩ 己○○ 行為人於Pchome網站刊登佯裝販賣奶粉訊息，己○○於107年4月23日某時上網瀏覽，以LINE通訊軟體聯繫交易，致陷於錯誤而匯款於丑○○帳戶。 107年4月23日下午2時33分 3900元 臺北富邦商業銀行帳戶 ⒈被告丑○○於警詢、偵查中之供述（107 年度偵字第3385號卷第45頁至第46頁；107 年度偵字第4396號卷第3 頁反面至第4 頁；臺灣臺北地方檢察署107 年度偵字第12580 號卷第7 頁反面至第9 頁；台南市政府警察局永康分局刑案偵查卷第2 頁至第4 頁；高雄市政府警察局小港分局刑事案件偵查卷第2 頁至第4 頁；107 年度偵字第4841號卷第4 頁反面至第6 頁；107 年度偵字第4830號卷第3 頁反面至第4 頁；臺灣宜蘭地方檢察署107 年度偵字第3074號卷第3 頁至第第4頁；雲林縣警察局斗六分局刑事偵查卷第4 頁至第5 頁 ⒉被害人己○○於警詢之證述（107年度偵字第4830號卷第6頁至第8頁） ⒊被害人己○○提供之網路轉帳證明、通訊軟體LINE對話紀錄（107年度偵字第4830號卷第13頁至第15頁） ⒋臺北富邦商業銀行股份有限公司基隆分行107年5月15日北富銀基隆字第1070000013號函、台北富邦商業銀行基隆分行帳戶開戶基本資料及帳戶資料、 　107年9月10日北富銀基隆字第1070000038號函、開戶資料及交易明細表（臺灣宜蘭地方檢察署107年度偵字第3074號卷第23頁至第25頁；原審卷第49頁至第71頁）  ⑪ 卯○○ 行為人於旋轉拍賣網站刊登佯裝販賣IPHONE8 手機訊息，卯○○於107年4月23日中午12時50分許上網瀏覽，致陷於錯誤而匯款於丑○○帳戶。 107年4月23日下午1時35分許 3000元 臺北富邦商業銀行帳戶 ⒈被告丑○○於警詢、偵查中之供述（107 年度偵字第3385號卷第45頁至第46頁；107 年度偵字第4396號卷第3 頁反面至第4 頁；臺灣臺北地方檢察署107 年度偵字第12580 號卷第7 頁反面至第9 頁；台南市政府警察局永康分局刑案偵查卷第2 頁至第4頁；高雄市政府警察局小港分局刑事案件偵查卷第2 頁至第4 頁；107 年度偵字第4841號卷第4 頁反面至第6 頁；107 年度偵字第4830號卷第3 頁反面至第4 頁；臺灣宜蘭地方檢察署107 年度偵字第3074號卷第3 頁至第4 頁；雲林縣警察局斗六分局刑事偵查卷第4 頁至第5頁） ⒉被害人卯○○於警詢之證述（107 年度偵字第4830號卷第16頁至第17頁） ⒊被害人卯○○提供之中華郵政存摺封面影本、存摺交易明細（107年度偵字第4830號卷第18頁至第19頁） ⒋臺北富邦商業銀行股份有限公司基隆分行107年5月15日北富銀基隆字第1070000013號函、台北富邦商業銀行基隆分行帳戶開戶基本資料及帳戶資料、 　107年9月10日北富銀基隆字第1070000038號函、開戶資料及交易明細表（臺灣宜蘭地方檢察署107年度偵字第3074號卷第23頁至第25頁；原審卷第49頁至第71頁） 
附表二(107年度偵字第27967號併辦部分)
編號 被害人       詐騙方式 匯款時及金額   匯款帳戶           證據  ① 壬○○ 行為人在臉書網站張貼佯裝拍賣AppleMacbook Pro電腦，壬○○於107 年4 月23日某時上網瀏覽以 LINE通訊軟體聯繫交易，致陷於錯誤而匯款於丑○○帳戶。 107 年4 月23日下午4 時43分許1萬元 華南銀行基隆分行帳戶 ⒈被告丑○○於警詢之供述（臺灣臺北地方檢察署107年度偵字第14376號卷第17頁至第18頁） ⒉被害人壬○○於警詢之指訴（臺灣臺北地方檢察署107 年度偵字第14376 號卷第9 頁至第11頁） ⒊被害人壬○○提供107年4 月23日匯款10000元ATM 交易明細表（臺灣臺北地方檢察署107 年度偵字第14376 號卷第23頁） ⒋被害人與賣家聯絡截圖（臺灣臺北地方檢察署107年度偵字第14376 號卷第25頁至第29頁） ⒌華南商業銀行股份有限公司總行107 年5 月17日營清字第1070041341號函、開戶資料及存款交易明細各（107 年度偵字第3385號卷第8 頁至第16頁） 
附表三（107年度偵字第6599號併辦部分）
編號 被害人       詐騙方式 匯款時間及金額   匯款帳戶           證據  ①  子○○ 行為人在臉書網站張貼佯裝拍賣55吋電視機（廠牌：SONY）子○○於107 年4 月23日某時上網瀏覽後以LINE通訊軟體聯繫交易，致陷於錯誤而匯款於丑○○帳戶。 107 年4 月23日12時43分許 1萬3千元 富邦銀行基隆分行帳戶 ⒈被告丑○○於警詢之供述（臺灣新北地方檢察署107 年度偵字第22715 號卷第3 頁至第4 頁） ⒉被害人子○○於警詢之指訴（臺灣新北地方檢察署107 年度偵字第22715 號卷第31頁至第32頁） ⒊臉書貼文、LINE對話截圖（臺灣新北地方檢察署107 年度偵字第22715 號卷第36頁至第38頁） ⒋被害人提供之107 年4 月23日12時43分許匯款1萬3千元之ATM 交易明細表（臺灣新北地方檢察署10 7年度偵字第22715 號卷第39頁） ⒌臺北富邦商業銀行股份有限公司基隆分行107 年10月16日北富銀基隆字第1070000043號函、開戶資料及開戶以來所有交易明細、存摺掛失紀錄（臺灣基隆地方檢察署107 年度偵字第5247號卷第19頁至第43頁）  ②  未○○ 行為人在臉書網站張貼佯裝拍賣二手55吋電視機，未○○於107 年4 月23日某時上網瀏覽以LINE通訊軟體聯繫交易，致陷於錯誤而匯款於丑○○帳戶。 107 年4 月23日12時17分許 1萬3015元 富邦銀行基隆分行帳戶 ⒈被告丑○○於警詢之供述（臺灣新北地方檢察署107 年度偵字第22715 號卷第3 頁至第4 頁） ⒉被害人未○○於警詢之指訴（臺灣新北地方檢察署107 年度偵字第22715 號卷第40頁正反面） ⒊被害人未○○之合作金庫銀行台東分行（帳號：0000000000000 ）之存摺明細（臺灣新北地方檢察署107 年度偵字第22715號卷第44頁） ⒋臺北富邦商業銀行股份有限公司基隆分行107 年10月16日北富銀基隆字第1070000043號函、開戶資料及開戶以來所有交易明細、存摺掛失紀錄（臺灣基隆地方檢察署107 年度偵字第5247號卷第19頁至第43頁）  ③  巳○○ 行為人以LINE帳號與巳○○聯繫交易，出售（能恩水解）奶粉12罐、（心美麗）奶粉6 罐，優惠價 9550 元，致巳○○陷於錯誤而匯款於丑○○帳戶。 107 年4 月23日中午12點56分許9550 元 富邦銀行基隆分行帳戶 ⒈被告丑○○於警詢之供述（臺灣新北地方檢察署107 年度偵字第22715 號卷第3 頁至第4 頁） ⒉告訴人巳○○於警詢之指訴（臺灣新北地方檢察署107 年度偵字第22715 號卷第45頁至第46頁） ⒊告訴人提供之107 年4 月23日12時56分匯款9550元之ATM 交易明細表（臺灣新北地方檢察署107 年度偵字第22715 號卷第49頁） ⒋告訴人與行為人LINE對話截圖（臺灣新北地方檢察署107 年度偵字第22715 號卷第51頁至第64頁） ⒌臺北富邦商業銀行股份有限公司基隆分行107 年10月16日北富銀基隆字第1070000043號函、開戶資料及開戶以來所有交易明細、存摺掛失紀錄（臺灣基隆地方檢察署107 年度偵字第5247號卷第19頁至第43頁）  ④  庚○○ 行為人在PCHOME網站張貼佯裝拍賣二手55吋電視機，庚○○於107年4 月23日上午9 時許上網瀏覽以LINE通訊軟體聯繫交易，致陷於錯誤而匯款於丑○○帳戶。 107 年4 月23日上午11時49分許2300元 富邦銀行基隆分行帳戶 ⒈被告丑○○於警詢之供述（臺灣新北地方檢察署107 年度偵字第22715 號卷第3 頁至第4 頁） ⒉告訴人庚○○於警詢之指訴（臺灣新北地方檢察署107 年度偵字第22715 號卷第65頁至第66頁） ⒊告訴人庚○○提供之107年4 月23日11時49分匯款2,300 元ATM 交易明細表（臺灣新北地方檢察署107 年度偵字第22715 號卷第68頁） ⒋告訴人庚○○與行為人 　LINE對話截圖（臺灣新北地方檢察署107 年度偵字第22715 號卷第71頁至第73頁） ⒌臺北富邦商業銀行股份有限公司基隆分行107 年10月16日北富銀基隆字第1070000043號函、開戶資料及開戶以來所有交易明細、存摺掛失紀錄（臺灣基隆地方檢察署107 年度偵字第5247號卷第19頁至第43頁） 
附表四（107 年度偵字第38075 號併辦部分）
編號  被害人        詐騙方式 匯款時間及金額   匯款帳戶            證據  ①  午○○ 行為人在PC個人商場網站張貼佯裝販賣尿布，午○○於107 年4 月23日上午11時許上網瀏覽以LINE通訊軟體聯繫交易，致陷於錯誤而匯款於丑○○帳戶。 107 年4 月23日上午11時57分許2400 元 富邦銀行基隆分行帳戶 ⒈告訴人午○○於警詢、偵詢之指訴（臺灣新北地方檢察署107 年度偵字第38075 號卷第11頁至第12頁、第83頁至第84頁） ⒉台北富邦商業銀行股份有限公司基隆分行107 年5月25日北富銀基隆字第1070000017號函及開戶人基本資料、106 年11月至 　107 年4 月交易明細（臺灣新北地方檢察署107年度偵字第38075 號卷第17頁至第21頁） ⒊告訴人午○○與行為人 　LINE對話截圖（臺灣新北地方檢察署107 年度偵字第38075 號卷第85頁至第93頁）